【裁判字號】    94,重訴,53
【裁判日期】    950418
【裁判案由】    毒品危害防制條例
【裁判全文】
臺灣桃園地方法院刑事判決              94年度重訴字第53號
公  訴  人  臺灣桃園地方法院檢察署檢察官
被      告  乙○○
                    押)
指定辯護人  本院公設辯護人彭詩雯
上列被告因違反毒品危害防制條例案件，經檢察官提起公訴（94
 年度偵字第8222 號），本院判決如下：
        主  文
乙○○共同運輸第一級毒品，處有期徒刑拾伍年。扣案海洛因貳
包（合計淨重貳仟壹佰陸拾玖點伍參公克，純度百分之柒拾貳點
參貳，純質淨重壹仟伍佰陸拾玖公克，連同重參仟零參拾玖點捌
柒公克之塑膠袋貳個）沒收銷燬之。扣案行李箱壹個、外套貳件
、上衣伍件、背心壹件、長褲陸件、內褲陸件、襪子拾貳隻、Ｎ
ＯＫＩＡ牌手機（不含SIM 卡）壹支、壁毯毯面貳條、壁毯內裡
貳條、浴巾壹條，均沒收。
        事  實
一、乙○○與甲○○、戊○○均曾任職於台中市西屯區○○○街
    六五號一樓之新航線快遞公司；乙○○於任職上開公司期間
    ，結識甲○○；甲○○於任職上開公司期間結識戊○○；戊○○係於民國九十二年間自上開公司離職；乙○○、甲○○
    則分別於九十三年間先後離職；戊○○離職後於九十三年間
    ，在台中市獅子王PUB 飲酒時結識丁○○。緣姓名年籍不詳
    綽號「阿貴」之成年男子輾轉認識丁○○後，於九十四年二
    月間某日，輾轉向丁○○提及可否介紹適當人選前往大陸地
    區攜帶毒品入境，事成之後，除該人選可獲每趟新台幣（下
    同）二十萬元之報酬外，介紹人亦可獲得一至二萬元之佣金
    。丁○○應允後，遂基於幫助之犯意，於九十四年二、三月
    間某日，撥打電話至當時人在友祝農產公司上班之戊○○，
    將上情轉知戊○○，請戊○○代覓適當人選，並允以事成後
    ，戊○○將可獲取一至二萬元之佣金。戊○○應允後，基於
    幫助之犯意，於九十四年四月間某日，撥打電話至當時人在
    台中市來運公司上班之甲○○，將其正在尋覓適當人選從事
    上開運輸毒品之情事，轉告甲○○，並轉請託甲○○介紹適
    當人選，戊○○並於二、三日後，以電話相約甲○○在來運
    公司附近之某路邊茶店喝茶，明確告知該人選運輸毒品入境
    後，即可獲得每趟約二十萬元之報酬。茲因乙○○曾於九十
    三年年底某日，向甲○○表示其離開新航線快遞公司後，收
    入不穩欠缺金錢，甲○○遂基於幫助之犯意，於九十四年四
    月間某日，即戊○○向甲○○提及上情之二、三日後，將上
    開戊○○正在尋覓適當人選前往大陸地區攜帶毒品入境及事
    成後該人選可獲取之報酬等情，轉知乙○○，經徵得乙○○
    之允諾同意前往後，即於九十四年四月間某日，即戊○○向
    甲○○提及上情之一星期左右某日晚間，在乙○○位於台中
    市西屯區之租住處附近，將乙○○介紹給戊○○，戊○○除
    再次告知乙○○此行將負責前往大陸地區攜帶毒品入境，代
    價為二十萬元等情外，同時並當場向乙○○收取乙○○之護
    照、台胞證及照片二張；戊○○旋即於一、二日後，在戊○○位於台中縣潭子鄉○○路○段一巷五六弄二一號七樓住處
    之樓下，將乙○○之護照、台胞證及照片二張，交付丁○○
    ，旋即又於四、五日後，在台中市「潘金蓮」酒店內，將乙○○本人介紹給丁○○；而丁○○於取得上開乙○○之證件
    、照片後，即於二日後，在丁○○位於台中市○○路九十七
    號租住處樓下，將該等證件、照片輾轉交給「阿貴」負責辦
    理乙○○前往大陸地區之機票。俟上開機票辦理完成後，即
    由「阿貴」於九十四年四月二十九日某時許，在丁○○上開
    租住處樓下，輾轉將乙○○之護照、台胞證及前往大陸地區
    之來回機票，交付予丁○○，同時並指示丁○○即刻以電話
    通知乙○○，即刻前往台中市「不識茶茶坊」等候，「阿貴
    」即於此約定時間內，前往「不識茶茶坊」觀察乙○○其人
    ，然未現身與乙○○見面，旋即又指示丁○○電話通知乙○○改往台中市○○路的「逗魚茶館」等候，乙○○依指示，
    於翌日零時許抵達「逗魚茶館」後，即由亦到達該處之丁○○將乙○○介紹給「阿貴」及另一名亦係經丁○○介紹而結
    識「阿貴」之姓名年籍不詳綽號「小六」之成年男子見面，
    並由「阿貴」將乙○○之護照、台胞證、機票（桃園中正機
    場經香港轉飛大陸廣州之來回機票）及供乙○○在大陸期間
    食、宿費用之現金三萬五千元交乙○○，「阿貴」並指示乙○○應於九十四年四月三十日，經香港轉飛大陸廣州地區，
    於該地取得海洛因後，即將之攜帶來台。
二、乙○○明知海洛因係毒品危害防制條例所規定之第一級毒品
    ，並為行政院依懲治走私條例第二條第四項規定公告之「管
    制物品項目及其數額」甲項第四款所列管制進出口之物品，
    禁止運輸、私運進口。竟與「阿貴」、「小六」等成員，基
    於共同私運管制進口物品即第一級毒品海洛因前來台灣之犯
    意聯絡，於九十四年四月三十日某時許，先搭乘中華航空公
    司CI六○七號班機至香港，再轉搭中國南方航空公司CZ 三
    ○四號班機前往廣州，另該「小六」之人亦係搭乘同一班機
    前往廣州，嗣乙○○與「小六」飛抵廣州後，乙○○即經由
    與渠等亦有犯意聯絡姓名年籍不詳綽號「小王」之成年男子
    安排，投宿於廣州「中央酒店」，而該「小王」之人並交付
    可在大陸地區使用之SIM 卡一張予乙○○，由乙○○將該
    SIM 卡置換入乙○○所有之ＮＯＫＩＡ牌手機內，以供「小
    王」在大陸地區撥打該手機聯絡運毒事宜之用；而該「小六
    」之人於抵達廣州後，即另於九十四年四月三十日抵達廣州
    後至同年五月四日十七時間之某時，在大陸廣州某地，取得
    供乙○○運輸來台之海洛因，並於九十四年五月四日十七時
    許，在上開乙○○投宿之「中央酒店」房間內，由「小六」
    將「小六」所有之壁毯二條，併同業已分別藏放於該壁毯二
    條夾層內之海洛因二包（合計淨重二千一百六十九點五三公
    克，純度百分之七十二點三二，純質淨重一千五百六十九公
    克，包裝重三千零三十九點八七公克），壁毯外並以「小六
    」所有之浴巾一條包裹，直接放進乙○○所有之行李箱底層
    ，其上再覆蓋乙○○所有之外套二件、上衣五件、背心一件
    、長褲六件、內褲六件、襪子十二隻以為掩飾；隨後由「小
    王」撥打乙○○持用之上開電話，指示乙○○即刻攜帶該藏
    有海洛因之行李箱，離開「中央酒店」，改投宿於廣州「民
    航酒店」，並告知乙○○應於翌日即九十四年五月五日攜帶
    該海洛因返台，乙○○接獲指示後，即由「小王」安排改投
    宿於廣州「民航酒店」並於九十四年五月四日某時許，劃位
    預定由廣州經香港飛台灣之回台班機，並於「民航酒店」住
    宿一晚後，即於九十四年五月五日八時二十五分許，攜帶上
    開海洛因，先在廣州白雲機場，搭乘中國南方航空空司CZ三
    ○一號班機飛往香港，繼於同日十一時二十五分許，轉搭中
    華航空公司CI六○四號班機，自香港返台。嗣於同日十三時
    許，飛抵台灣地區桃園縣大園鄉「中正國際機場」（下稱中
    正機場），共同私運管制進口之第一級毒品海洛因進入我國
    國境，嗣因內政部警政署航空警察局安檢隊會同財政部台北
    關稅局人員，以Ｘ光檢查儀檢查乙○○所託運行李箱時，察
    覺有異，即於同日十三時四十分許，乙○○提領上開託運行
    李箱通過第七號綠色檢查檯時，先將之移至第九號紅線應申
    報檯檢查而當場查獲，並當場在上開行李箱內所藏放之二條
    壁毯夾層內扣得海洛因二包（合計淨重二千一百六十九點五
    三公克，純度為百分之七十二點三二，純質淨重為一千五百
    六十九公克，包裝重三千零三十九點八七公克）及扣得乙○○所有供（但非專供）聯絡運輸海洛因之用之ＮＯＫＩＡ牌
    手機一支；供（但非專供）方便攜帶該海洛因之行李箱一個
    ；供（但非專供）掩飾海洛因之外套二件、上衣五件、背心
    一件、長褲六件、內褲六件、襪子十二隻；「小六」所有供
    （但非專供）掩飾、藏放該海洛因之壁毯二條（業於查獲後
    經拆解為壁毯毯面二條、壁毯內裡二條）、浴巾一條。
三、案經內政部警政署航空警察局報請台灣桃園地方法院檢察署
    檢察官偵查起訴。
    理  由
一、事實欄一之事實：
(一)、訊據被告乙○○於本院審理時對於其係經甲○○介紹給戊○○，再由戊○○取走其護照、台胞證及照片二張後，由戊○○介紹給丁○○，並再由丁○○將其介紹給上開「阿貴」、
    「小六」；而甲○○、戊○○、丁○○均曾於行前告知其此
    行將前往大陸地區運輸毒品入境，代價為二十萬元；其中丁○○將其介紹給「阿貴」時，並由「阿貴」將其護照、台胞
    證併同自中正機場經香港轉飛大陸廣州之來回機票、供其在
    大陸期間食、宿費用之現金三萬五千元當場交其收受，「阿
    貴」並有指示其應於九十四年四月三十日，經香港轉飛大陸
    廣州地區，為之攜帶海洛因入境等情坦承不諱，並經證人即
    將被告介紹給運毒集團作為運輸毒品交通之甲○○、戊○○
    、丁○○於本院審理時證述明確，此部分事實已可認定。
(二)、甲○○、戊○○、丁○○係於何時、何地，如何輾轉將被告
    介紹給上開運毒集團供為運輸海洛因之用一節：
、被告於九十四年九月十四日本院準備程序中自陳：我於九十
    三年間在新航線快遞公司任職時，結識當時也在此任職之甲○○，後來我們都先後離職；甲○○於九十四年四月間某日
    ，向我提及若願從廣州攜帶毒品回台灣，將可獲取二十萬元
    報酬一事，我同意後，甲○○於同月某日，帶我去認識一個
    姓羅的人（即指戊○○），我就把我的護照拿給戊○○；後
    來同年月二十九日某時許，有一個人（應是丁○○）打電話
    給我，叫我馬上去台中市的「不識茶茶坊」拿護照、機票，
    我到了「不識茶茶坊」後，又接到指示前往台中市○○路的
    「逗魚茶館」，由另外二個我不認識的人（應是阿貴、小六
    ）將護照、機票、現金三萬五千元交給我，該二人指示我要
    搭乘何一班機前往大陸地區，之後我就依指示於同年月三十
    日搭機前往大陸地區為其等運輸海洛因入境等語；於九十五
    年四月四日本院審理時供稱：當初是甲○○先把我介紹給戊○○，再由戊○○帶我去台中市某酒店結識丁○○，後來我
    於九十四年四月二十九日，先依電話指示前往「不識茶茶坊
    」，隨後再依電話指示前往「逗魚茶館」，在「逗魚茶館」
    時，有丁○○、我、「小六」、「阿貴」四人在場，機票、
    護照及三萬五千元是「阿貴」拿給我，「阿貴」說三萬五千
    元係供我供此行在大陸之食、宿費用，當時「阿貴」也有在
    「逗魚茶館」將護照、機票及金錢給「小六」等語。
、甲○○於九十五年四月四日本院審理時證述：我與被告是於
    九十三年間任職於「新航線公司」時認識，被告於九十三年
    底，自該公司離職時，當時被告曾對我表示他蠻缺錢，我後
    來也自該公司離職；後於九十四年四月間某日，戊○○打電
    話至我當時任職之來運公司，向我提及若從國外帶毒品回來
    台灣可獲報酬二十萬元一事，戊○○後來又約我到我們公司
    隔壁之茶館喝茶，當時也有聊到如何找人帶毒品一事；因為
    我知道被告缺錢，所以我於二、三天後，將上情轉告被告，
    被告同意前往大陸運輸毒品來台；我於九十四年四月間某日
    ，就是戊○○打電話給我之後約一星期左右，在被告位於台
    中市中部科學園區附近之租屋處附近，將被告介紹給戊○○
    ，此後即由他們自己去談運輸毒品之細節，我就沒有再參與
    等語。
、戊○○於九十五年四月四日本院審理時證述：我與甲○○均
    曾任職於「新航線公司」，我跟丁○○則是在ＰＵＢ喝酒時
    結識；九十四年二、三月間某日，我在友祝農產公司上班時
    ，接到丁○○來電表示要找人去大陸帶毒品或違禁品，代價
    約一、二十萬一事，丁○○並說事成後會給我一至二萬元介
    紹費；後來我於九十四年四月間某日，打電話給甲○○告知
    此事，並於二、三天後，再次約甲○○在其當時任職之來運
    公司附近喝茶，並再次向甲○○提及上情；後來甲○○於九
    十四年四月間某日，在台中市西屯區附近，介紹被告給我認
    識，我有跟被告說是去大陸運毒品之類的東西回台，代價一
    、二十萬元，我並向被告收取其護照、台胞證及照片二張，
    是丁○○交代要收的；大約一、二天後，我就先將該等證件
    及照片，在我家樓下交給丁○○；大約四、五天（即經甲○○介紹認識被告後一個星期左右）後，我在台中市某處，將
    被告介紹給丁○○，後來就由丁○○自己與被告接洽，丁○○至今未將一至二萬元之報酬交給我等語。
、丁○○於九十五年四月四日本院審理時證述：我一位在ＰＵ
    Ｂ認識的朋友，於九十四年二月間某日問我是否有人要賺錢
    ，並說大約可以賺十五萬元至二十萬元，叫我幫他找人，我
    知道應該是要做違法的事；約一、二星期後，我向戊○○提
    及此事，轉託戊○○找人；後來戊○○先拿被告的護照、台
    胞證、照片給我，後來又在台中「潘金蓮酒店」，介紹被告
    給我認識；我從戊○○那邊拿到被告的護照、台胞證、照片
    後二日，該友人來我當時位於台中市○○路九十七號之租住
    處，拿被告的護照、台胞證、照片，後來該友人也在同一地
    點，將被告護照、台胞證及機票交給我；我於九十四年四月
    二十九日，先打電話給被告，指示被告前往台中市「不識茶
    茶坊」，由綽號「阿貴」之友人，先前往該茶坊確認被告身
    分，但此時「阿貴」並未現身，後來「阿貴」又電話指示我
    電話通知被告轉往「逗魚茶館」，後來我與「阿貴」及另一
    名綽號「小六」之人前往「逗魚茶館」與被告見面，由「阿
    貴」把機票、護照交給被告，當時是由「阿貴」、「小六」
    與被告接洽，「小六」也是我在ＰＵＢ認識的朋友，也是我
    介紹「小六」給阿貴認識等語。
、上開被告自白及證人甲○○、戊○○、丁○○之證述，對於
    被告係於何時、何地，如何透過渠等之介紹而由「阿貴」指
    使前往大陸地區運輸毒品入境之細節，陳述一致，互核相符
    ，被告之自白及證人此部分之證述，已可採信。足認本件係
    「阿貴」輾轉於上開時、地，請託丁○○代覓適當人選前往
    大陸地區運輸毒品入境，並允以事成之後，該從事運輸毒品
    之人可獲一趟二十萬元之報酬，介紹人亦可獲一至二萬元之
    佣金等情；繼由丁○○於上開時、地，將此事轉託戊○○處
    理；戊○○遂於上開時、地，將此事告知甲○○；甲○○遂
    於上開時、地，徵得被告同意前往大陸地區攜帶毒品入境；
    即由甲○○於上開時、地，將被告介紹給戊○○；繼由戊○○於上開時、地，將被告介紹給丁○○；再由丁○○於上開
    時、地，將被告介紹給「阿貴」；遂由「阿貴」指使被告前
    往大陸地區運輸毒品入境；而被告此行前往大陸地區之機票
    ，則是先由戊○○於上開時、地，向被告收取上開證件、照
    片後，於上開時、地，交付丁○○，繼由丁○○於上開時、
    地，輾轉交給「阿貴」，俟機票辦理完成後，再由「阿貴」
    於上開時、地，將被告之護照、台胞證及來回機票及供被告
    在大陸期間食、宿費用之現金三萬五千元當場交付被告無誤
    。
、證人戊○○雖於本院審理時證稱：丁○○跟我講是要找人至
    大陸運輸違禁品或毒品云云；證人丁○○雖於本院審理時證
    稱：我只知道是要找人賺外快，不知道是要前往大陸運輸毒
    品，我不知戊○○為何說是要運輸違禁品或毒品云云，然查
    ，本件係由丁○○轉託戊○○代覓適當人選前往大陸地區並
    由告知該人選此行前往大陸之目的為何，業如前述，是既然
    代覓人選前往大陸之目的，係由丁○○告知戊○○，其二人
    對此陳述，理應一致，然其二人對此竟為上開不同之證述，
    其二人所陳，已難盡信。而證人甲○○於本院審理時明確證
    述：當初戊○○告訴我要介紹適當人選前往大陸運輸毒品，
    我接獲戊○○指示後，即將上情轉知被告並徵得被告同意前
    往大陸地區運輸毒品入境等語，核與被告於本院審理時供述
    相符，而本件被告又確係於上開時、地，因攜帶毒品海洛因
    入境時遭查獲（詳如後述），是甲○○上開證述，已堪採信
    。而證人甲○○係受戊○○請託，戊○○是受丁○○請託，
    戊○○另有向被告收取護照、台胞證及照片，轉交丁○○，
    丁○○更自該運毒集團取回被告之護照、台胞證及前往大陸
    之機票，並負責以上開方式將被告介紹與「阿貴」等人，業
    如前述，戊○○、丁○○不但為甲○○之前手，且其二人本
    件所涉情節，亦均較甲○○為深，甲○○既於事前即知被告
    此行前往大陸地區之目的係運輸毒品來台，為其前手之戊○○、丁○○怎有可能不知運輸何物或另稱可能運輸違禁物，
    參以戊○○自陳：介紹之報酬係一至二萬元，運輸者可獲約
    二十萬元之報酬；丁○○自陳：此行運輸者可獲十五萬至十
    萬元之報酬等情，本件若非請被告運輸毒品入境，何有可能
    讓其前往大陸一趟，即付與如此高額之報酬，戊○○、丁○○上開所陳，顯屬避重就輕之詞，尚難採信。其二人將被告
    介紹給「阿貴」等人時，均已明知被告此行是要前往大陸地
    區運輸毒品入境，並均曾於面見被告時告知此事無疑。
、丁○○雖於九十五年四月四日本院審理時證述：是我朋友綽
    號「少東」、「東柏」之丙○○（原名張東柏）請我介紹人
    選前往大陸，我從戊○○處取得被告護照、台胞證、照片後
    ，即轉交丙○○，我也有介紹被告給丙○○認識，後來是丙○○將被告護照、台胞證交給我，並指示「阿貴」跟我去聯
    絡被告云云，查丙○○經本院傳喚未到庭，然其於九十五年
    二月二十一日警詢時陳述：我綽號「少東」或「東柏」，我
    認識丁○○、「阿貴」，但我不認識被告、甲○○、戊○○
    ，也不知道被告攜帶海洛因毒品一事，我沒有請丁○○幫忙
    找人自國外攜帶違禁品返國，丁○○也沒有介紹被告給我及
    「阿貴」等語，是本案雖經丁○○證稱係丙○○請其介紹人
    選前往大陸等情，然因丙○○於警詢時否認其知情，又無其
    他證據，足資佐證，尚難僅憑丁○○單一證述即認定丙○○
    亦有涉案，一併敘明。另證人戊○○於本院審理時另證稱：
    我是在台中市○○路「向日葵茶坊」，將被告介紹給丁○○
    云云，然證人丁○○於本院審理時證稱：戊○○係在台中一
    家「潘金蓮酒店」，將被告介紹給我等語，並經被告於本院
    審理時供稱：戊○○是在台中一家酒店，將我介紹給丁○○
    ，我沒有去過「向日葵茶坊」等語明確，是戊○○應係在上
    開「潘金蓮酒店」，將被告介紹給丁○○無誤，戊○○此部
    分所陳，亦顯然有誤，一併敘明。
(三)、綜上，事實欄一之事實已堪認定。
二、事實欄二之事實，業據被告於本院準備程序、審理時坦承不
    諱，並有扣案夾藏於壁毯二條內之白色粉末各一包，計二包
    可稽，該二包白色粉末經送請鑑定結果，均含第一級毒品海
    洛因成分，合計淨重二千一百六十九點五三公克，純度百分
    之七十二點三二，純質淨重一千五百六十九公克，包裝重三
    千零三十九點八七公克等情，有法務部調查局九十四年六月
    二十七日調科壹字第○八○○○九四七八號鑑定通知書一紙
    在卷為憑，復有台北關稅局扣押貨物、運輸工具收據及搜索
    筆錄一份、被告入出境記錄查詢一份；毒品、壁毯、行李箱
    及現場查獲照片九幀；機票、託運的行李條各一份；扣案證
    物之勘驗筆錄一份在卷；及行李箱一個、紅色壁毯毯面二條
    、綠底咖啡花紋底層布（即壁毯內裡）二條（此兩條花紋布
    ，原係與上開壁毯毯面互相縫合）、藍色浴巾一條、外套型
    上衣二件、上衣五件、背心一件、長褲六件、內褲六件、襪
    子十二隻及手機一支扣案足憑，足認被告自白與事實相符而
    可採信，事實欄二之事實亦可認定。被告雖於警詢、檢察官
    訊問及本院訊問時，均矢口否認有何運輸第一級毒品犯行，
    辯稱：我不知道上開壁毯內夾藏有上開海洛因云云，然查，
    被告於本院準備程序、審理時均已坦承其此行前往大陸之目
    的，即是要攜帶遭查獲之海洛因入境等情明確，並有上開夾
    藏於壁毯內之海洛因扣案可稽，且本院依被告上開自白傳喚
    丁○○、戊○○、甲○○等人到庭後，亦已查明確係該人等
    輾轉將被告介紹運毒集團供為運輸毒品使用，且運輸毒品之
    代價為二十萬元等情，均如前述，是被告顯於事前即知該壁
    毯內夾藏海洛因仍私運入境甚明，被告上開所辯，顯屬卸責
    之詞，難以採信。
三、綜上，本案事證明確，被告共同私運第一級毒品海洛因入境
    之犯行堪以認定，應依法論科。
四、論罪科刑：
(一)、按海洛因為毒品危害防制條例第二條第二項第一款所稱之第
    一級毒品，並為行政院依據懲治走私條例第二條第四項授權
    公告之「懲治走私條例公告管制物品項目及其數額」，其中
    甲項管制進出口物品第四款所列之毒品，不得運輸亦不得私
    運進口。又自大陸地區私運物品進入台灣地區者，以私運物
    品進口論，懲治走私條例第十二條亦有規定；又輸入或攜帶
    進入台灣地區之香港或澳門物品，以進口論，香港澳門關係
    條例第三十五條第二項前段亦有明文。則由大陸地區經由香
    港地區私運管制進口物品進入台灣地區，雖非由大陸地區直
    接私運物品進入台灣地區，然既係經由香港地區攜帶進入台
    灣地區，依香港澳門關係條例第三十五條第二項前段規定以
    進口論，自應適用懲治走私條例規定處斷。被告將本件含第
    一級毒品海洛因之白色粉末自大陸地區經香港地區私運進入
    台灣地區，核其所為，係犯毒品危害防制條例第四條第一項
    之運輸第一級毒品罪及懲治走私條例第二條第一項之私運管
    制物品進口罪。其持有海洛因之低度行為，應為運輸之高度
    行為所吸收，不另論罪。被告就上揭私運管制進口之第一級
    毒品海洛因犯行，係先由「阿貴」透過丁○○、戊○○、甲○○等人之幫助，尋得被告同意攜帶海洛因入境後，再由「
    阿貴」指示被告前往大陸廣州私運海洛因入境，另並指示「
    小六」搭同一班機亦前往大陸廣州，被告、「小六」抵達廣
    州後，被告由「小王」安排投宿於廣州「中央酒店」，並由
    「小王」交付可在大陸地區使用之SIM 卡一張，供為聯絡運
    毒事宜之用；而該「小六」之人則負責先取得海洛因後，由
    「小王」安排交被告，再由「小王」安排被告帶同海洛因改
    投宿「民航酒店」，並指示被告攜帶該海洛因回台，被告隨
    即於上開時、地，依指示攜帶該海洛因入境台灣地區而遭查
    獲，被告就上揭私運管制進口之第一級毒品海洛因犯行，與
    已成年之「阿貴」、「小六」、「小王」間，均有犯意聯絡
    ，而由被告實施將該管制進口之第一級毒品由大陸地區經香
    港地區私運入境，為共同正犯。被告係以一個私運之行為，
    同時觸犯懲治走私條例第二條第一項之私運管制物品進口罪
    及毒品危害防制條例第四條第一項之運輸第一級毒品罪，應
    依想像競合犯之規定，從一重之運輸第一級毒品罪處斷。另
    丁○○、戊○○、甲○○等人，均係基於幫助之犯意，負責
    介紹被告供為運毒集團使用，提供構成要件以外之助力，其
    等與被告、「阿貴」、「小六」、「小王」等人，就本件犯
    罪並無證據證明有何犯意聯絡，戊○○雖有取交被告之護照
    、台胞證、照片等物，丁○○雖有取交被告之護照、台胞證
    、機票等物，然此均非本件犯罪之構成要件行為，是丁○○
    、戊○○、甲○○均應係以幫助之意思，為本件犯罪構成要
    件以外之幫助行為，均應為本件犯罪之幫助犯，而非共同正
    犯，此部分本院將另函通知檢察官偵辦，一併敘明。
(二)、按犯罪之情狀可憫恕者，得酌量減輕其刑，刑法第五十九條
    定有明文，茲被告此次參與私運之海洛因數量，雖達淨重二
    千一百六十九點五三公克，純度百分之七十二點三二，純質
    淨重一千五百六十九公克，並已私運入境，然因及時為警查
    獲，尚未流出市面，所生損害非鉅，且查被告無何前科紀錄
    ，素行良好，有台灣高等法院被告前案紀錄表在卷可循，被
    告在此之前顯未曾有何接觸毒品海洛因之經驗，而本件攜帶
    之海洛因係夾藏於上開壁毯內，由「小六」直接放入被告之
    行李箱內，被告並未親眼目擊該海洛因，亦未經人告知該海
    洛因之重量，是被告雖知其所攜帶者為海洛因，顯然不知其
    所攜帶之數量，再念及被告因經濟困頓，致罹重典，本案被
    告並非基於首謀之地位，策劃整起犯行，而是經友人輾轉介
    紹，而由「阿貴」之人指示其運毒，犯後坦承上情，除顯有
    悔意外，並因其自白而查獲介紹其參與此次運輸毒品犯行之
    丁○○、戊○○、甲○○等多位幫助犯，雖未能因而查獲主
    謀「阿貴」，然對於該運毒集團尋覓運毒交通之管道，應有
    相當之阻斷效果，衡情即使論以法定最輕本刑，猶屬過重，
    其犯罪之情狀，衡情尚有可憫之處，爰依刑法第五十九條規
    定，就被告運輸第一級毒品罪部分，予以酌量減輕其刑。爰
    審酌被告素行良好，私運第一級毒品來台，數量淨重二千一
    百六十九點五三公克，如流入市面，將加速毒品之泛濫，可
    能因此而危害國人健康非淺，惟念其不知所運海洛因之數量
    ，因一時失慮始受他人指使運輸毒品入境，而所運輸之毒品
    尚未流入市面即為警查獲，所生損害非鉅，並因其自白而查
    獲上開幫助犯等一切情狀，量處如主文所示之刑，以資懲儆
    。公訴人求處無期徒刑，依上開說明，認屬過重，難依所請
    。
(三)、按共同犯罪行為，應由共犯各負全部責任，凡必須沒收之物
    ，於共犯之判決均應為沒收之諭知（最高法院八十八年度台
    上字第七０九九號判決意旨參考）。查：
、本件扣案之第一級毒品海洛因二包（淨重二千一百六十九點
    五三公克，純度百分之七十二點三二，純質淨重一千五百六
    十九公克，包裝重三千零三十九點八七公克），係被告共同
    私運入境而被當場查獲之第一級毒品，雖鑑定機關於鑑定時
    ，將毒品與包裝分別秤重，然依鑑定機關法務部調查局之海
    洛因毒品純度定量分析鑑驗標準作業程序，係將包裝內之白
    粉（海洛因）取出裝於該局毒品檢驗用袋中進行海洛因純度
    定量分析，包裝則呈空袋形狀，但仍留有極微量白粉（海洛
    因）殘渣於塑膠袋中等情，此經法務部調查局九十四年一月
    二十八日調科壹字第○九四六二一○○○七○號函述明確，
    則該包裝並未與毒品完全析離；就本件毒品與包裝，均應依
    毒品危害防制條例第十八條第一項前段規定，諭知沒收銷燬
    之。
、扣案供（但非專供）被告此行前往大陸期間與共犯「小王」
    聯繫取交海洛因事宜所用之ＮＯＫＩＡ牌手機一支（不含其
    內「小王」所交付之ＳＩＭ卡一張，因行動電話門號ＳＩＭ
    卡，係使用者向電信業者申請租用而僅取得其使用權，並非
    申請使用者所有，僅就話機部分沒收，門號卡不得宣告沒收
    ，此有最高法院九十二年度台上字第六八三六號判決意旨可
    資參照），係供被告運輸毒品犯罪所用之物；扣案行李箱一
    個係供（但非專供）方便攜帶、藏放本件海洛因所用；扣案
    外套二件、上衣五件、背心一件、長褲六件、內褲六件、襪
    子十二隻係供（但非專供）掩飾本件海洛因所用，以上均為
    被告所有，據被告於本院審理中供明；扣案壁毯二條即業經
    拆解之壁毯毯面二條、壁毯內裡二條、藍色浴巾一條，係共
    同正犯「小六」併同海洛因攜至被告投宿之飯店，係共同正
    犯「小六」所有之物，且係供（但非專供）藏放本件海洛因
    所用，亦據被告於本院審理中供明在卷；以上扣案物，均應
    依毒品危害防制條例第十九條第一項宣告沒收；因此部分之
    沒收物已扣案，無全部或一部不能沒收之情形，勿庸依同條
    項後段諭知如全部或一部不能沒收時追徵其價額或以其財產
    抵償之。
、未扣案由「阿貴」交付予被告之機票、三萬五千元，機票係
    「阿貴」供被告搭乘飛機往返之用，三萬五千元係「阿貴」
    供被告在大陸期間食、宿之費用，此為被告所必要之交通、
    食、宿生活支出費用，非被告因犯本罪所得之財物，爰不為
    沒收或追徵價額、以其財產抵償之諭知。至「阿貴」應允被
    告私運上開海洛因入境後，將給付之報酬二十萬元，因被告
    尚未實際取得此部分酬勞，自無庸宣告沒收，併予敘明。又
    鑑定時經取樣鑑驗耗用之毒品，因已不存在，亦不得宣告沒
    收，均一併敘明。
五、證人丁○○、戊○○、甲○○等人，涉有幫助運輸第一級毒
    品及幫助私運管制物品進口罪嫌，因未據起訴，應由檢察官
    另行偵查，附此敘明。
據上論斷，應依刑事訴訟法第二百九十九條第一項前段，懲治走
私條例第二條第一項、第十一條，毒品危害防制條例第四條第一
項、第十八條第一項前段、第十九條第一項，刑法第十一條前段
、第二十八條、第五十五條、第五十九條，判決如主文。
本案經檢察官徐文豪到庭執行職務。
中    華    民    國    95    年    4     月    18    日
                  刑事第三庭審判長法  官  謝順輝
                                  法  官  鄭吉雄
                                  法  官  尹  良
上正本證明與原本無異。
如不服本判決，應於判決收受後翌日起十日內，向本院提出上訴
狀（應附繕本），上訴於臺灣高等法院。
                                  書記官  廖宜政
中    華    民    國    95    年    4     月    18    日
附論罪科刑依據之法條：
懲治走私條例第二條
私運管制物品進口、出口逾公告數額者，處七年以下有期徒刑，
得併科新臺幣三百萬元以下罰金。
以犯前項之罪為常業者，處三年以上十年以下有期徒刑，得併科
新臺幣五百萬元以下罰金。
第一項之未遂犯罰之。
第一項所稱管制物品及其數額，由行政院公告之。
毒品危害防制條例第四條
製造、運輸、販賣第一級毒品者，處死刑或無期徒刑；處無期徒
刑者，得併科新臺幣一千萬元以下罰金。
製造、運輸、販賣第二級毒品者，處無期徒刑或七年以上有期徒
刑，得併科新臺幣七百萬元以下罰金。
製造、運輸、販賣第三級毒品者，處五年以上有期徒刑，得併科
新臺幣五百萬元以下罰金。
製造、運輸、販賣第四級毒品者，處三年以上十年以下有期徒刑
，得併科新臺幣三百萬元以下罰金。
製造、運輸、販賣專供製造或施用毒品之器具者，處一年以上七
年以下有期徒刑，得併科新臺幣一百萬元以下罰金。
前五項之未遂犯罰之。


司法院資訊處製作；財團法人民間司法改革基金會備份。
